【裁判字號】    97,易,694
【裁判日期】    970528
【裁判案由】    妨害公務等
【裁判全文】
臺灣板橋地方法院刑事判決               97年度易字第694號
公  訴  人  臺灣板橋地方法院檢察署檢察官
被      告  甲○○
上列被告因妨害公務等案件，經檢察官提起公訴（97年度偵字第
2625號），本院判決如下：
    主  文
甲○○傷害人之身體，處拘役伍拾伍日，如易科罰金，以新臺幣
壹仟元折算壹日。
    犯罪事實及證據暨應適用法條
壹、犯罪事實
一、甲○○於民國97年1 月4 日中午12時15分許，騎乘腳踏車由
    臺北縣永和市○○路由西往東行駛，行經永和市○○路與仁
    愛路口時，因闖越紅燈，為在該處執行交通稽查勤務之臺北
    縣政府警察局永和分局交通分隊警員乙○○攔停，詎甲○○
    基於妨害公務之犯意，明知乙○○係執行職務之公務員，竟
    於乙○○出示皮夾內警員證件之際，徒手撥掉乙○○之皮夾
    並毆打乙○○之頭部，經乙○○當場告知將以妨害公務現行
    犯逮捕時，甲○○為抗拒逮捕，極力掙脫反抗而推擠乙○○
    ，並再徒手毆打乙○○之頭部，致乙○○因此頭暈且受有左
    手第4 指、右手中指之表淺擦傷等傷害，且其頭戴之安全帽
    因而破損（毀損部分未據告訴），嗣經乙○○請求支援警力
    到場，始合力逮捕甲○○到案。
二、案經乙○○告訴及臺北縣政府警察局永和分局報請臺灣板橋
    地方法院檢察署檢察官偵查起訴。
貳、證據
一、認定被告有罪之證據名稱：
    (一)本案相關卷證，被告並未指摘有何不具證據能力之情形，
      亦未於言詞辯論終結前聲明異議，本院復核又無其他不適
      當之情形，爰認均有證據能力，合先敘明。
    (二)證人即告訴人乙○○於偵查及本院審理時之證詞。
    (三)臺北縣政府警察局永和分局交通分隊警員乙○○出具之職
      務偵查報告1 份。
    (四)告訴人乙○○之天主教會耕莘醫院永和分院診斷證明書1
      份及其傷勢照片1 張
    (五)臺北政警察局舉發違反道路交通管理通知單1 紙及被告蕭
      寧酒精測定紀錄表。
    (六)現場證人胡繼韋於警詢、偵查中之證述。
二、對於被告有利證據不採納之理由：
    被告雖辯稱：伊沒有妨害公務，伊是完全配合警察調查，伊
    有喝酒闖紅燈，當時伊也沒有否認，警員直接開單就好了，
    伊也不會有什麼意見，是因為伊懷疑他是假警察，他才惱羞
    成怒要將伊逮捕，且伊也沒有打他云云。惟查，被告對上開
    抗辯並無法提出相關事證以實其說，且與證人乙○○、胡繼
    韋證述內容迴異，難逕採為被告有利之認定。
參、應適用之法條：
一、核被告所為，係犯刑法第135 條第1 項之對於公務員依法執
    行職務時施強暴罪及同法第277 條第1 項之傷害罪。其以一
    行為而觸犯上開對於公務員依法執行職務時施強暴及傷害2
    罪名，為想像上競合犯，應依刑法第55條規定從一重之傷害
    罪處斷。又其於警員乙○○依法執行公務時先後對乙○○施
    暴致乙○○受傷之所為，係基於同一犯意所為之各個舉動，
    且係在時間、場所密接之情況下所為，並持續侵害同一法益
    ，應成立接續犯，僅成立單純一罪。
二、爰審酌被告恣意對執行公務之警員當場施以強暴，非但使告
    訴人受傷，更破壞國家法紀執行之尊嚴性，暨參酌其犯罪之
    動機、目的、手段、犯罪後仍一再否認，態度欠佳等一切情
    狀，量處如主文所示之刑，並諭知易科罰金之折算標準。
據上論斷，應依刑事訴訟法第299 條第1 項前段、第310 條之1
，刑法第135 條第1 項、第277 條第1 項、第55條、第41條第1
項前段，刑法施行法第1 條之1 ，判決如主文。
本案經檢察官鄭潔如到庭執行職務。
中    華    民    國    97    年    5     月    28    日
                  刑事第六庭  法  官  古秋菊
上列正本證明與原本無異。
如不服本判決，應於判決送達後10日內向本院提出上訴狀（應附
繕本），上訴於臺灣高等法院。
                              書記官  陳永訓
中    華    民    國    97    年    5     月    28    日
附錄本案論罪科刑法條全文：
中華民國刑法第135條第1項
（妨害公務執行及職務強制罪）
對於公務員依法執行職務時，施強暴脅迫者，處 3 年以下有期徒
刑、拘役或 3 百元以下罰金。
中華民國刑法第277條
（普通傷害罪）
傷害人之身體或健康者，處 3 年以下有期徒刑、拘役或 1 千元
以下罰金。


司法院資訊處製作；財團法人民間司法改革基金會備份。
